臺灣臺南地方法院民事裁定　　　　　　100年度監宣字第223號
聲　請　人　王俊二
上列聲請人聲請對王張美金為監護宣告事件，本院裁定如下：
    主    文
宣告王張美金（女，民國○○年○月○日生，身分證統一編號：Ｚ000
000000號，住臺南市新營區太南里17鄰太子宮318號之7）為受監
護宣告之人。
選定聲請人王俊二（民國○○年○月○○日生，身分證統一編號：Ｚ00
0000000號，住臺南市新營區太南里17鄰太子宮318號之7）為受
監護宣告之人王張美金之監護人。
指定王雅玲（民國○○年○月○○日生，身分證統一編號：Ｚ00000000
0號，住新北市○里區○○里○鄰○○路○段500巷35號）為會同開
具財產清冊之人。
聲請程序費用由受監護宣告之人王張美金負擔。
    理    由
一、按對於因精神障礙或其他心智缺陷，致不能為意思表示或受
    意思表示，或不能辨識其意思表示之效果者，法院得因本人
    、配偶、四親等內之親屬、最近一年有同居事實之其他親屬
    、檢察官、主管機關或社會福利機構之聲請，為監護之宣告
    ，民法第14條第1項定有明文。次按受監護宣告之人應置監
    護人。法院為監護之宣告時，應依職權就配偶、四親等內之
    親屬、最近一年有同居事實之其他親屬、主管機關、社會福
    利機構或其他適當之人選定一人或數人為監護人，並同時指
    定會同開具財產清冊之人，民法第1110條、第1111條第1項
    亦定有明文。
二、本件聲請意旨略以：聲請人為王張美金（女，民國○○年○月○
    日生，身分證統一編號：Ｚ000000000號，住臺南市新營區太
    南里17鄰太子宮318號之7）所生之次子，王張美金於100年7
    月5日因車禍嚴重受傷，致不能為意思表示或受意思表示，
    或不能辨識其意思表示之效果，聲請人為此爰聲請鈞院對王
    張美金為監護宣告，並選定聲請人為王張美金之監護人，及
    指定王張美金所生之長女王雅玲為會同開具財產清冊之人等
    語。
三、經查：
  （一）聲請人係王張美金之兒子，有戶籍謄本2件為證，揆諸
        上開規定，本件聲請人聲請對王張美金為監護之宣告，
        自屬有據。
  （二）又聲請人主張王張美金於100年7月5日因車禍嚴重受傷
        ，致不能為意思表示或受意思表示，或不能辨識其意思
        表示之效果之事實，業據聲請人提出王張美金之能力概
        述表1件、奇美醫療財團法人柳營奇美醫院診斷證明書2
        件為證，且本院於100年11月1日在鑑定人財團法人臺灣
        省私立台南仁愛之家附設精神療養院醫師施仁雄面前訊
        問王張美金，王張美金對問話無法回答，又鑑定醫師對
        王張美金為精神鑑定結果認：「一般醫學檢查：個案意
        識呈昏迷狀態，對問話無法回答，必須靠他人協助下可
        進食、以鼻胃管幫忙進食、靠氣管內管幫忙呼吸，四肢
        變形無力，無法自我行動，大小便及個人衛生須他人完
        全協助。精神檢查方面：個案的注意力、判斷能力、對
        人、時、地的定向感、記憶能力、計算能力及抽象思考
        能力均有明顯缺失。並有因心智缺陷，致不能為意思表
        示或受意思表示，亦不能辨識其意思表示之效果者。鑑
        定判定：基於受鑑定人有腦病變致不能為意思表示或受
        意思表示，不能辨識其意思表示之效果，且接受治療後
        回復可能性甚低，因而不能管理自己財產，可為監護宣
        告。」等語，有本院100年11月1日監護宣告訊問筆錄1
        件在卷可憑，是聲請人聲請對王張美金為監護宣告為有
        理由，應予准許。
四、次查，受監護宣告人王張美金之配偶王達杉、長子王耿彬均
    已死亡，其母親張鄭咱、姑姑陳張秀玉及陳張秀霞、弟弟張
    榮桂及張榮清、女兒王雅玲及王雅萍均同意由聲請人擔任王
    張美金之監護人、由王雅玲擔任會同開具財產清冊之人等情
    ，業經聲請人陳明在卷可按，並有除戶謄本2件、戶籍謄本6
    件、親屬團體會議紀錄1件、同意書1件、印鑑證明2件附卷
    可憑，堪予認定。本院審酌聲請人係受監護宣告人王張美金
    所生之次子，與王張美金關係親近，聲請人有意願擔任王張
    美金之監護人，王張美金之其他親屬亦同意由聲請人擔任王
    張美金之監護人，因認由聲請人擔任王張美金之監護人，最
    能符合王張美金之最佳利益，為此爰選定聲請人為受監護宣
    告人王張美金之監護人；又王雅玲係受監護宣告人王張美金
    所生之長女，衡情王雅玲應會本於受監護宣告之人王張美金
    之最佳利益，與監護人共同開具財產清冊，且王雅玲亦表示
    願意擔任會同開具財產清冊之人，是爰指定王雅玲為會同開
    具財產清冊之人，以利監護事宜之執行。
五、依民事訴訟法第608條第1項，裁定如主文。
中    華    民    國   100    年    11    月    7     日
                   家事法庭   法  官  葉惠玲
以上正本係照原本作成。
如不服本裁定關於選定監護人及指定會同開具財產清冊之人等部
分，應於送達後十日內向本院提出抗告狀，並繳納抗告費新臺幣
1,000元；其餘關於宣告監護之部分，不得抗告。
中    華    民    國   100    年    11    月    7     日
                              書記官  謝麗首